【裁判字號】    97,交聲,668
【裁判日期】    970711
【裁判案由】    違反道路交通管理處罰條例聲明異議
【裁判全文】
臺灣士林地方法院交通事件裁定         97年度交聲字第668號
原處分機關  臺北市交通事件裁決所
異議人即受處分人    甲○○
上列受處分人因違反道路交通管理處罰條例案件，對於臺北市交
通事件裁決所97年6 月11日所為之處分（原處分案號：北市裁二
字第裁22ˍＣ00000000號），聲明異議，本院裁定如下：
    主  文
異議駁回。
    理  由
一、按汽車（依道路交通管理處罰條例第3 條第8 款規定，包括
    機器腳踏車）駕駛人，行經有燈光號誌管制之交岔路口闖紅
    燈者，處新臺幣（下同）1800元以上5400元以下罰鍰，並記
    違規點數3 點，道路交通管理處罰條例第53條第1 項、第63
    條第1 項第3 款分別定有明文。
二、原處分意旨略以：異議人即受處分人甲○○駕駛車牌號碼Ｄ
    Ｙ─3088號自用小客車，於民國97年4 月30日11時45分許，
    行經台北縣中和市○○路與安邦街口，經警員舉發「闖紅燈
    」之違規，依違反道路交通管理處罰條例第53條第1 項之規
    定，處罰鍰2700元，並依同條例第63條第1 項第3 款（原處
    分漏引第1 項第3 款）規定，記違規點數3 點。
三、聲明異議意旨略以：當日伊從中和連城路左轉安邦街口後直
    行約一佰公尺左右，後面有警員攔停說要臨檢，叫伊拿證件
    給他看，伊問他為何開單，他叫我看後面的號誌，說我紅燈
    左轉，但剛才明明是綠燈，他還是說我紅燈左轉要開我紅單
    ，我不願意簽紅單，他說若我不服可以去申訴，伊未有闖紅
    燈之行為云云。
四、經查：證人即本件舉發異議人違規之警員乙○○到庭結證：
    （問：本件是否你舉發？「提示卷內違反道路交通管理事件
    通知單」）答：是。（問當時你有看到異議人如何紅燈左轉
    ？「提示舉發違規地點現場圖」）答：我確實有看到他紅燈
    左轉，當時異議人是從連城路左轉至安邦街，當時我是看到
    連城路是紅燈，燈號標誌要看我所繪製的圖打三角形的地方
    ，另外現場圖打叉的地方是安邦街的號誌。（問：當時連城
    路的號誌時向變化是否圓形的紅、綠、黃？）答：是。（問
    ：請將你看到異議人違規左轉時，你站的位置標示在違規地
    點現場圖？）（答：當庭標示，並寫上自己的名字即是其站
    立位置）（問：當時你是看到安邦街綠燈、還是連城路的燈
    號而舉發異議人？）答：我當時是看到安邦街已經轉換成綠
    燈，連城路雙方來車已經停止。（問：你看到上述狀況，異
    議人才開始左轉出來嗎？）答：是的。（問：當時你是騎乘
    機車過去攔停？）答：是。（問：就異議人所述他已經騎乘
    了一百公尺你才攔停，其所述的一百公尺為何？）答：（當
    庭標示於現場圖）我不確定異議人所述的一百公尺為何，我
    是看到異議人違規左轉後我就騎車過去攔停。（問：你騎車
    過去時，安邦街的車是否都以開始啟動？）答：是的。（問
    ：為何當時沒有辦法在前攔停？）答：因為他已經左轉了。
    （異議人問：你攔停我時，為何不直接告訴我是紅燈左轉，
    而告訴我是要臨檢叫我拿證件？）答：我當時應該不是說臨
    檢，而是說異議人違規了，紅燈左轉。（問：你的巡邏是指
    路上騎士或是行人的盤查？）答：金融機構的巡簽，那個區
    域常常有機車失竊，包括路上行人、機車、汽車駕駛都可以
    盤查。（問：有何跡象你們可以對那些人盤查？）答：我當
    時不是要給異議人盤查，我是跟他說他違規了。（問：當時
    你執行巡邏的勤務，可以開交通違規單？）答：可以。（問
    ：當時這個路口有無其他交通警察在執行指揮職務？）答：
    沒有。準此，異議人駕駛前開自用小客車於前揭時、地，行
    經有燈光號誌管制之交岔路口闖紅燈左轉之違規事實，業據
    證人乙○○到庭結證無訛。且經證人乙○○繪有異議人違規
    地點交岔路口之現場圖暨異議人違規地點之燈號標示附卷可
    稽。又衡諸證人乙○○與異議人互不相識，亦無仇怨，復到
    庭具結為以上之證述，應無甘冒偽證重罪而設詞誣陷異議人
    之理。
五、至於其所辯：警員先以臨檢為名要其提出證件云云。按警察
    對於已發生危害或依客觀合理判斷易生危害之交通工具，得
    予以攔停並採行下列措施：要求駕駛人或乘客出示相關證件
    或查證其身分，警察職權行使法第8 條第1 項第1 款定有明
    文。則異議人在交岔路口闖紅燈，通常極易肇禍，警員當得
    以攔停之，則本件之舉發警員乙○○隨即在異議人左轉後即
    前往攔停，並填製舉發違反道路交通管理事件通知單，而填
    製通知單，依違反道路交通管理事件統一裁罰基準及處理細
    則第11條第1 項第1 款之規定：當場舉發者，應填記駕駛人
    或行為人姓名、性別、出生年月日、地址、身分證統一編號
    及車主姓名、地址、車牌號碼、車輛種類。從而舉發警員乙
    ○○請異議人提出身分證件，以利填載，並無不合之處，異
    議人此部分所辯，並非足採。異議人確有前揭違規行為，堪
    予認定，其所辯未有闖紅燈云云，自難採信。
六、綜上所述，異議人確有於前揭時、地行經有燈光號誌管制之
    交岔路口闖越紅燈之違規行為，從而原處分機關依前揭道路
    交通管理處罰條例第53條第1 項、第63條第1 項第3款 （原
    處分漏引第1 項第3 款）規定暨違反道路交通管理事件統一
    裁罰基準及處理細則第2 條第2 項等規定，裁處異議人罰鍰
    2700元，並記違規點數3 點，核無違誤，本件異議人之異議
    為無理由，應予駁回。
據上論斷，依道路交通案件處理辦法第19條，裁定如主文。
中    華    民    國    97    年    7     月    11    日
                  交通法庭法  官   林秀鳳
以上正本證明與原本無異。
如不服本裁定，應於裁定送達後5日內向本院提出抗告狀。
                          書記官   陳佳伶
中    華    民    國    97    年    7     月    11    日


司法院資訊處製作；財團法人民間司法改革基金會備份。
